臺灣桃園地方法院民事裁定
110年度亡字第80號
聲  請  人  臺灣桃園地方檢察署

代  理  人  林奕瑋  
相  對  人  
即  失蹤人  孫清福  

上列聲請人因宣告相對人死亡事件，聲請公示催告，本院裁定如
下：
    主  文
准對失蹤人孫清福（男，民國00年00月00日生，身分證統一編號
：Z000000000號，失蹤前最後住所：桃園市○○區○○街000號）為
宣告死亡之公示催告。
聲請人應於收受本裁定之日起20日內，將本裁定登載於公報、新
聞紙或其他相類之傳播工具。
該失蹤人應於本公示催告最後揭示於法院公告處、資訊網路及其
他適當處所之翌日起柒個月內，向本院陳報現尚生存，如不陳報
，本院將宣告其為死亡。
無論何人，凡知該失蹤人之生死者，均應於上開期間內，將其所
知之事實，陳報本院。
    理  由
一、按失蹤人失蹤滿7年後，法院得因利害關係人或檢察官之聲
    請，為死亡之宣告；失蹤人為80歲以上者，得於失蹤滿3年
    後，為死亡之宣告，民法第8條第1項及第2項分別定有明文
    。
二、聲請意旨略以：相對人即失蹤人孫清福為民國00年00月00日
    生，現年98歲，相對人原設籍桃園市○○區○○○村00號，因未
    實際居住，經桃園○○○○○○○○（下稱中壢戶政）派員訪查後確
    定行方不明，於104年5月25日通報桃園市政府警察局中壢分
    局相對人為失蹤人口，迄今未尋獲，中壢戶政於109年5月20
    日將其戶籍遷至桃園市○○區○○街000號，失蹤人登記為失蹤
    人口時年逾80歲，失蹤迄今已經三年，又失蹤人現未在監所
    ，亦查無入出境資料及全民健康保險投保紀錄，並提出鄰里
    長或鄰居訪查紀錄表、戶籍資料、在監在押紀錄表、內政部
    移民署入出境資訊連結作業、全民健保資料查詢資料等件為
    證。失蹤人迄今失蹤已逾3年，為此，爰依法聲請准對相對
    人為宣示死亡之公示催告等語。
三、經查，聲請人主張之前揭事實，業據提出與其所述相符之前
    揭書證為證，本院依職權調取相對人手機申辦資料及勞保投
    保資料、收入及所得資料，均查無相對人之勞保投保紀錄及
    其名下無任何財產所得，應認聲請人之上開主張為真實。從
    而，相對人失蹤迄今既已逾3年，是以聲請人聲請對相對人
    為死亡宣告前之公示催告，於法有據，應予准許，並依法諭
    知聲請人應於收受本裁定之日起20日之限期內，將本裁定登
    載於公報、新聞紙或其他相類之傳播工具。
四、按法院准許宣告死亡之聲請者，應公示催告。公示催告，應
    記載下列各款事項：⑴失蹤人應於期間內陳報其生存，如不
    陳報，即應受死亡之宣告。⑵凡知失蹤人之生死者，應於期
    間內將其所知陳報法院，家事事件法第156條第1項第1款及
    第2款分別定有明文。次按，宣告死亡之公示催告應公告之
    ；公告應揭示於法院公告處、資訊網路及其他適當處所，法
    院認為必要時，並得命登載於公報或新聞紙，或用其他方法
    公告之；陳報期間，自揭示之日起，應有6個月以上，亦有
    家事事件法第156條第3項準用第130條第3項至第5項規定可
    參。本件既經准許對相對人為死亡宣告之公示催告，本院自
    應依上揭規定，將本公示催告揭示於法院公告處、資訊網路
    及其他適當處所，並定陳報期間為7個月，爰分別裁定如主
    文所示。
五、依家事事件法第156 條第3 項、第130 條第3 項、第4 項，
    裁定如主文。
中　　華　　民　　國　　111 　年　　1 　　月　　12　　日
                  家事庭  法　官　黃裕民
正本係照原本作成。
本裁定不得抗告。
中　　華　　民　　國　　111 　年　　1 　　月　　12　　日
                          書記官  趙佳瑜